【裁判字號】    99,再易,12
【裁判日期】    990611
【裁判案由】    再審之訴
【裁判全文】
臺灣高雄地方法院民事裁定              99年度再易字第12號
再審原告    甲○○
再審被告    雄信不動產仲介經紀有限公司
法定代理人  乙○○
上列當事人間請求損害賠償事件，再審原告對於民國99年1 月21
日本院98年度簡上字第353 號民事簡易訴訟程序第二審確定判決
，提起再審之訴，本院裁定如下：
    主  文
再審之訴駁回。
再審訴訟費用由再審原告負擔。
    理  由
一、再審意旨略以︰伊高價委任之再審被告經理即訴外人凌玲，
    根本不懂仲价，竟強詞奪理辯稱，伊亦應至高雄市○○區○
    ○街87號5 樓之1 房屋暨坐落基地（下稱系爭不動產）現場
    查看。又系爭不動產係凌玲私下推薦，並非伊原本欲購買之
    不動產，且凌玲亦未在拍賣前詢問是否仍要下標。再者，凌
    玲未告知權利移轉證明書可改寄高雄住址，致伊須多付金主
    代墊金之利息費用。此外，系爭不動產之房屋部分，有漏水
    7 處、磁磚脫落、主臥屋一大片無法清除油漬及衛浴磚石掉
    落馬桶等瑕疵，伊不服原確定判決結果。爰依提起本件再審
    之訴等語。
二、按再審之訴，應於30日之不變期間內提起；前項期間，自判
    決確定時起算，判決於送達前確定者，自送達時起算，其再
    審之理由發生或知悉在後者，均自知悉時起算，民事訴訟法
    第500 條第1 項、第2 項分別定有明文。經查，原確定判決
    於99年1 月26日送達再審原告，再審原告於同年月28日提起
    本件再審之訴，尚未逾30日之不變期間，合先敘明。
三、次按再審之訴，應以訴狀表明下列各款事項，提出於管轄法
    院為之：一當事人及法定代理人。二聲明不服之判決及提起
    再審之訴之陳述。三應於如何程度廢棄原判決及就本案如何
    判決之聲明。四再審理由及關於再審理由並遵守不變期間之
    證據，此為民事訴訟法第501 條第1 項所明定。又提起再審
    之訴，應以有民事訴訟法第496 條第1 項各款之原因為限，
    此項原因亦即再審理由，必須於訴狀中表明之，否則其訴即
    屬不合法，毋庸命其補正，逕以裁定駁回之，此有最高法院
    70年台再字第35號判例要旨可參。另民事訴訟法第496 條第
    1 項第1 款規定所謂適用法規顯有錯誤，係指確定判決顯然
    不合於法律規定、現存有效之最高法院判例或司法院大法官
    解釋者而言，並不包括消極的不適用法規之情形在內（最高
    法院60年台再字第170 號著有判例意旨足資參照）。
三、經查，本件再審原告於書狀內僅記載上述其對原確定判決不
    服之主張內容，然未指出原確定判決有何適用法規顯然之情
    形，已難認其於訴狀中表明再審理由，揆諸上開說明，再審
    原告提起本訴，即非合法。再者，原確定判決於調查證據及
    斟酌兩造全辯論意旨後，認定再審被告係於徵得再審原告同
    意後，始提高投標金額；且再審被告僅係代再審原告投標系
    爭不動產，而非系爭不動產之出賣人，不負物之瑕疵擔保責
    任，故不須支付修繕費；另因再審原告之身體、健康、名譽
    、自由或其他人格法益未受有侵害，自不得依民法第195 條
    第1 項規定，請求精神慰撫金等節，核均無違背法律規定、
    現存有效之最高法院判例及司法院大法官解釋之情形，是以
    ，原確定判決核無適用法規顯有錯誤等情形，本件再審之訴
    即屬不合法，應逕以裁定駁回之。
四、結論：本件再審之訴為不合法，依民事訴訟法第502 條第1
    項、第95條、第78條，裁定如主文。
中    華    民    國    99    年    6     月    11    日
                  民事第五庭  審判長法  官  李昭彥
                                    法  官  洪榮家
                                    法  官  李育信
正本係照原本作成。
本裁定不得再抗告。
中    華    民    國    99    年    6     月    11    日
                                    書記官  林玉珊

司法院資訊處製作；財團法人民間司法改革基金會備份。
